---
title: "Phising Attacks Dirigidos"
author: "Group5"
date: "5/30/2019"
output: html_document
---

```{r load_packages, echo = FALSE, cache = TRUE}
# Paquetes necesarios
# pkg <- c("httr", "plyr", "leaflet", "iptools", "dplyr")
# # Instalar paquetes que no esten instalados
# new.pkg <- pkg[!(pkg %in% installed.packages())]
# if (length(new.pkg)) 
# {
#     install.packages(new.pkg)  
# }
```
## Resumen
A partir de un data frame conteniendo urls maliciosas de phising que se actualiza cada hora, observamos los dominios correspondientes y los geolocalizamos creando un data frame que vincula ips y dominios y empresas target suplantadas
Adicionalmente, observamos el número total de ataques agrupado por empresas.

### Requirimientos
Datasets:
-Phistank Dataset:http://data.phishtank.com/data/online-valid.cs
-Maxmind dataset: https://geolite.maxmind.com/download/geoip/database/GeoLite2-City-CSV.zip


```{r load_package}
#source("./R/code.R")
library(GroupAssignmentPackage)
```

```{r setup, include=FALSE}
knitr::opts_chunk$set(echo = TRUE)
```

### Goal 1

Observar y reflejar en un mapa la ubicación geográfica de los servidores utilizados en los ataques. A partir de parsear la URL conseguimos el dominio, a partir de este sacamos la IP, utilizando la libreria iptools. Despues geolacalizamos la IP del servidor en el mapamundi.

```{r mapIp}
#no deja mostrar el mapa en el html
#GroupAssignementProject::getIpGeolocated()

```


## Goal 2

Ver la cantidad de ataques de phising agrupados por empresas suplantadas

```{r Count targets, echo=FALSE}
#getCountTarget()
GroupAssignementProject::getCountTarget()
```


## Goal 3

Data frame que muestra la cantidad de veces que se repiten los dominios

```{r Count targets, echo=FALSE}
#getCountDomains()
GroupAssignementProject::getCountDomains()
```

Note that the `echo = FALSE` parameter was added to the code chunk to prevent printing of the R code that generated the plot.
